【裁判字號】    98,裁,2114
【裁判日期】    980903
【裁判案由】    虛報進口貨物產地
【裁判全文】
最  高  行  政  法  院  裁  定
                                      98年度裁字第2114號
上  訴  人  錦鋒人造絲股份有限公司
代  表  人  甲○○
被 上訴 人  財政部基隆關稅局
代  表  人  乙○○
上列當事人間虛報進口貨物產地事件，上訴人對於中華民國98年
5月21日臺北高等行政法院97年度訴字第3049號判決，提起上訴
，本院裁定如下：
    主  文
上訴駁回。
上訴審訴訟費用由上訴人負擔。
    理  由
一、按對於高等行政法院判決之上訴，非以其違背法令為理由，
    不得為之，行政訴訟法第242條定有明文。依同法第243條第
    1項規定，判決不適用法規或適用不當者，為違背法令；而
    判決有同條第2項所列各款情形之一者，為當然違背法令。
    是當事人對於高等行政法院判決上訴，如依行政訴訟法第24
    3條第1項規定，以高等行政法院判決有不適用法規或適用不
    當為理由時，其上訴狀或理由書應有具體之指摘，並揭示該
    法規之條項或其內容；若係成文法以外之法則，應揭示該法
    則之旨趣；倘為司法院解釋或本院之判例，則應揭示該判解
    之字號或其內容；如以行政訴訟法第243條第2項所列各款情
    形為理由時，其上訴狀或理由書，應揭示合於該條項各款之
    事實。上訴狀或理由書如未依此項方法表明者，即難認為已
    對高等行政法院判決之違背法令有具體之指摘，其上訴自難
    認為合法。
二、本件上訴人對於臺北高等行政法院民國（下同）97年度訴字
    第3049號判決（下稱原判決）上訴，雖略以：上訴人所附之
    進口報稅單及載貨證券上所載上訴人進口貨物為「POLYESTE
    R YARN」(聚酯絲紗)及「RAYON YARN」(嫘縈絲紗)，非禁止
    自大陸進口的合成纖維棉製縫紉線、再生纖維棉製縫紉線等
    物品，thread yarn係指絲紗。原判決認thread yarn為再生
    纖維棉製縫紉線或合成纖維棉製縫紉線，實屬有誤，其判決
    有適用法規不當之違法，又原判決以上訴人未就申報進口貨
    物名稱與申報之進口稅則編號有所不同情事，於法定期間內
    就主張報關業者誤載之進口稅則編號乙節申請更正，即認上
    訴人所進口貨物係屬禁止輸入之大陸地區物品，其適用法令
    實有不當，亦有判決不備理由。行政罰法於94年2月5日施行
    而海關緝私條例第44條早於行政罰法第27條規定，基於後法
    優於前法，應適用行政罰法第27條規定辦理等語，為其論據
    。惟核上訴狀所載內容，或係重述其在原審業經主張而為原
    判決摒棄不採之陳詞，或係就原審取捨證據、認定事實之職
    權行使事項，指摘其為不當，或係就原審所為論斷或駁斥其
    主張之理由，泛言原判決不備理由，而未具體表明原判決究
    竟有如何合於不適用法規或適用不當、或有行政訴訟法第24
    3條第2項所列各款之情形，尚難認為已對原判決之如何違背
    法令有具體之指摘。依首揭規定及說明，應認其上訴為不合
    法，應予駁回。
三、據上論結，本件上訴為不合法。依行政訴訟法第249條第1項
    前段、第104條、民事訴訟法第95條、第78條，裁定如主文
    。
中    華    民    國    98    年    9     月    3     日
                    最高行政法院第四庭
                        審判長法官  劉  鑫  楨
                              法官  鄭  忠  仁
                              法官  劉  介  中
                              法官  曹  瑞  卿
                              法官  陳  鴻  斌
以  上  正  本  證  明  與  原  本  無  異
中    華    民    國    98    年    9     月    4     日
                              書記官  張  雅  琴


司法院資訊處製作；財團法人民間司法改革基金會備份。
